臺灣臺南地方法院臺南簡易庭民事裁定
111年度南簡字第344號
原      告  楊桂梅  



上列原告與被告鄭清文間請求遷讓房屋事件，本院裁定如下：
    主  文
原告應於本裁定送達之翌日起五日內，提出門牌號碼臺南市○區○
○街000號2樓之房屋現值相關證明文件，並按房屋現值依民事訴
訟法第77條之13所定費率，補繳第一審裁判費，逾期不補正，即
駁回原告之訴。
    理  由
一、按提起民事訴訟，應依民事訴訟法第1編第3章第2節相關規
    定繳納裁判費，此為必須具備之程式。原告之訴，有起訴不
    合程式之情形者，法院應以裁定駁回之，但其情形可以補正
    者，審判長應定期間先命補正；上開規定於簡易訴訟程序亦
    有適用，同法第249條第1項第6款、第436條第2項分別定有
    明文。
二、次按訴訟標的之價額，由法院核定；核定訴訟標的之價額，
    以起訴時之交易價額為準；無交易價額者，以原告就訴訟標
    的所有之利益為準；訴訟標的之價額不能核定者，以第466 
    條所定不得上訴第三審之最高利益額數加十分之一定之，民
    事訴訟法第77條之1第1、2項、第77條之12分別定有明文。
    又民事訴訟法第77條之9所謂因租賃權涉訟，係指以租賃權
    為訴訟標的之訴訟，如確認租賃權存否之訴而言；以租賃關
    係已經終止為原因，請求返還土地或遷讓房屋之訴，係以租
    賃物返還請求權為訴訟標的，非以租賃權為訴訟標的，其訴
    訟標的價額應以起訴時土地或房屋之交易價額為準（最高法
    院107 年度台抗字第117 號裁定、32年抗字第765 號民事判
    決意旨參照）。
三、經查：
  ㈠原告起訴主張，被告向其承租門牌號碼臺南市○區○○街000號2
    樓房屋（下稱系爭房屋），租賃期間自民國108年9月20日起
    至109年9月20日止，每月租金新臺幣（下同）6,000元，前
    揭租期屆至後，雙方雖未續簽訂租賃契約，然為解決被告持
    續居住於系爭房屋內之租賃爭議，曾於110年10月11日於臺
    南市南區金華里辦公處達成協議，被告最遲應於111年2月20
    日搬離系爭房屋，原告則同意免予收三個月房租，惟被告於
    期限屆至時仍未遷讓系爭房屋，經原告以臺南市大光郵局第
    114號存證信函催告原告儘速遷讓返還系爭房屋，而被告仍
    置之不理。原告遂以兩造間之租賃關係已因租期屆滿而終止
    ，爰依民法第455條規定，請求被告返還系爭房屋，並依不
    當得利之法律關係請求被告應於111年2月21日起至遷讓房屋
    之日止，按月給付原告6,000元相當於租金之不當得利。
  ㈡揆諸上開說明，原告請求被告返還系爭房屋部分，應以系爭
    房屋之價額為訴訟標的價額。惟原告起訴時並未檢附系爭房
    屋現值之相關證明文件（如系爭房屋最近一年之房屋稅繳款
    書），本院無從得知系爭房屋之訴訟標的價額，茲命原告提
    出系爭房屋現值之相關證明文件，並依民事訴訟法第77條之
    13所定費率，補繳第一審裁判費（原告起訴時僅繳納1,000
    元之裁判費，不足部分則應予補繳），逾期不補正，即駁回
    原告之訴。另相當於租金之不當得利部分，不併算其價額，
    併予敘明。
四、依民事訴訟法第436條第2項、第249條第1項但書，裁定如主
    文。
中　　華　　民　　國　　111 　年　　3 　　月　　16　　日
    　　　　　　　臺灣臺南地方法院臺南簡易庭
  　　　　　　　　　　　　　　　　法  官　侯明正
以上正本係照原本作成。
本裁定不得抗告。
中　　華　　民　　國　　111 　年　　3 　　月　　16　　日
                                  書記官  謝明達